【裁判字號】    92,交上易,479
【裁判日期】    921121
【裁判案由】    過失致死等
【裁判全文】
臺灣高等法院刑事判決                          九十二年度交上易字第四七九號
    上  訴  人
    即  被  告  乙○○
    選任辯護人  牟光先律師
右上訴人因過失致死等案件，不服臺灣臺北地方法院九十一年度交易字第一四二號，
中華民國九十二年八月二十八日第一審判決（起訴案號：臺灣臺北地方法院檢察署九
十一年度偵字第八一六二號），提起上訴，本院判決如左：
    主      文
上訴駁回。
乙○○緩刑肆年。
    事實及理由
一、本案經本院審理結果，認第一審判決被告乙○○因過失致人於死，處有期徒刑拾
    月；又服用酒類，不能安全駕駛動力交通工具而駕駛，處有期徒刑陸月；應執行
    有期徒刑壹年貳月。認事用法及量刑均無不當，應予維持，並引用第一審判決書
    記載之事實、證據及理由。（如附件）
二、被告乙○○雖仍執在原審相同陳詞否認是其駕駛機車肇事，而指摘原判決不當，
    惟查，本件果如被告所稱是其坐在機車後座，則何以騎機車之被害人王麗芳先倒
    地後，機車不隨之倒地，坐在後座被載的被告乙○○猶能在前座已無人駕駛操控
    的情形下尚能繼續前行數公尺後，始倒在前面數公尺處？其違反物理、事理至明
    ，被告辯護人雖辯稱被告是被拋飛到前面去的，惟果被告是坐在機車後座，則在
    撞擊瞬間，被告身前猶有被害人擋護在前面，豈有可能毫無阻礙的拋飛到前面去
    ，此部分所辯委無可採；再者，比較被告與被害人兩人的傷勢，被害人王麗芳受
    有右鎖骨骨折、右側氣胸、右下顎骨骨折、頸前部擦挫傷、顱內出血、右大腿前
    部至後部三十×二十公分撕裂傷、右大腿後部近臀部八×五公分擦挫傷，其傷勢
    集中在身體右側居多，而被告乙○○卻只受有臉部、下唇裂傷、胸部疼痛、顱內
    出血等傷，被害人王麗芳所受傷勢顯然為坐在後座在機車行進中遭機車車體與燈
    桿強力擠壓所致，反之，在前座騎車的人因其明瞭車前狀況，對危險的發生，會
    有本能的保護自己的反應，況系爭重型機車駕駛座與車頭、把手間有腳踏板，可
    放置腿部，駕駛人大腿受機車車身保護，無受機車車體及直立之燈桿擠壓之可能
    ，而後座乘客係跨坐機車，其腿部較機車車身為寬且包覆在車體之外，較之機車
    駕駛人之身體凸出在車外甚多，始有可能受機車車體及直立燈桿擠壓，造成橫向
    大面積撕除傷，故被害人王麗芳顯然是坐在後座的乘客，被告乙○○方為駕駛人
    ，應為符合事實原貌的推論；被告否認其駕車，要屬諉卸之詞，並無可取，其餘
    亦據原判決理由詳陳，立論周詳，洵屬正確，判其上開罪刑，核無不合，上訴非
    有理由，應予駁回。又被告於本院審理時始提出在原審偵審從未提及之證人徐佳
    鳳而請求傳訊，查徐佳鳳為證人姚德麒之女友，姚德麒在原審已到庭作證過，徐
    佳鳳當時應係與姚德麒一起，所見應同，姚德麒既已證述在卷，徐佳鳳自無再傳
    必要，附為說明。
三、第查，被告未曾受有期徒刑以上刑之宣告，有本院被告全國刑案紀錄表一紙附卷
    可憑，被告因一時過失致觸刑章，經此次偵、審程序及科刑之教訓後，當知所警
    惕，信無再犯之虞，且被害人王麗芳為其親蜜女友，王女不幸喪生，被告當亦難
    抑傷痛，且今被害人王麗芳之父甲○○具狀陳明：車禍發生後，被告常去王家表
    示歉咎，願代盡孝，深感慰藉，感於被告乙○○之孝心與傷痛，其不願追究，並
    願原諒被告乙○○云云，有甲○○聲明狀乙紙在卷可憑，本院因認被告所宣告之
    刑，以暫不執行為適當，爰併予宣告緩刑肆年，用促向上。
據上論斷，應依刑事訴訟法第三百七十三條、第三百六十八條、刑法第七十四條第一
款，判決如主文。
本案經檢察官田炳麟到庭執行職務。
中      華      民      國    九十二    年     十一     月    二十一    日
                              台灣高等法院刑事第十二庭
                                    審判長法  官  劉  景  星
                                          法  官  陳  博  志
                                          法  官  陳  志  洋
右正本證明與原本無異。
不得上訴。
                                          書記官  蔡  佩  珊
中      華      民      國    九十二    年     十一     月    二十四    日


司法院資訊處製作；財團法人民間司法改革基金會備份。
